臺灣高等法院臺中分院刑事判決　　　　　　　　　　　九十一年度上訴字第五一號
　　上　訴　人　乙○○
　　即　被　告
右上訴人因違反槍砲彈藥刀械管制條例案件，不服臺灣彰化地方法院九十年度訴字第
一一七六號中華民國九十年十月二十三日第一審判決（起訴案號：臺灣彰化地方法院
檢察署九十年度偵字第四一九八號），提起上訴，本院判決如左：
    主      文
上訴駁回。
    事      實
一、乙○○明知具有殺傷力之改造玩具手槍及子彈係槍砲彈藥刀械管制條例所列管之
    槍砲、彈藥，未經許可，不得持有，竟未經許可而無故持有具殺傷力仿 BERETTA
    廠半自動手槍改造之玩具手槍一枝及供上述手槍用具有殺傷力之改造子彈一顆，
    嗣於於民國（下同）九十年六月十一日一時十分許，乙○○駕駛牌照號碼為Ｙ七
    ─六０八七號之自用小客車，行經國道一號高速公路員林收費站南向處，因行跡
    可疑，為警攔車盤查時，當場自其車內駕駛座之座墊上查獲上開具殺傷力之改造
    玩具手槍一枝（含彈匣一個）、具有殺傷力之改造子彈一顆（於送鑑驗時已試射
    完畢）及另不具殺傷力之改造子彈三顆等。
二、案經內政部警政署國道公路警察局第三警察隊報請臺灣彰化地方法院檢察署檢察
    官偵查起訴。
    理      由
一、訊據上訴人即被告（以下簡稱為被告）乙○○坦承明知未經許可不得無故持有具
    有殺傷力之改造玩具手槍、改造子彈，及於前開時、地確有為警在其所駕駛之上
    開自用小客車內查獲上開具有殺傷力之改造玩具手槍、改造子彈等事實不諱，惟
    矢口否認有未經許可持有可發射子彈具有殺傷力之槍枝等犯行，辯稱：案發當天
    伊要上高速公路之前，伊曾將上開車子借給一名綽號叫「阿凱」之人，伊懷疑上
    開改造玩具手槍及改造子彈係該「阿凱」之人所放，伊並不知情云云。但查扣案
    之上開改造玩具手槍及改造子彈經送請內政部警政署刑事警察局鑑定結果認改造
    手槍一把係仿BERETTA 廠半自動手槍製造之金屬玩具手槍更換土造金屬槍管改造
    而成，機械性能良好，認具有殺傷力，而改造子彈一顆認係玩具手槍用金屬彈殼
    加裝直徑６mm之鋼珠而成，經試射結果，能擊發，認具有殺傷力，有該局九十年
    六月二十日刑鑑字第八五七六八號鑑驗通知書一份在卷可稽（見偵查卷第十一頁
    ）。次按上開車輛平常都由被告使用，已據被告自承在卷（見本院卷第二十八頁
    ），而上開具有殺傷力之改造玩具手槍一枝及改造子彈一顆係在被告所駕駛上開
    車輛之駕駛座上查獲，亦據被告直承在卷（見本院卷第二十八頁、第三十六頁、
    第五十六頁至第五十七頁），並有承辦警員施志強製作之報告及車輛平面圖等各
    一份附卷可按（見偵查卷第三十三頁至第三十四頁）。第查扣案之上開改造手槍
    具有一定體積，且放在上開車輛之駕駛座上，被告坐在上面豈有不知之理？況偵
    查時承辦檢察官曾命警提解被告外出查證該綽號「阿凱」之人，均無所獲（見偵
    查卷二十頁、第二十七頁反面至第二十八頁），且被告迄本院審理時亦無法提供
    該綽號「阿凱」之人之姓名、年籍、住址、電話號碼等資料以供查證，足見是否
    確有該綽號「阿凱」之人，已非無可疑。再查具有殺傷力之改造槍、彈在黑市上
    之價值不貲，衡情不甚熟稔之人應不會輕率將改造之槍、彈任意置放他人車上。
    綜上所述，足證被告上開所辯顯係飾卸之詞，不足採信。此外復有扣案之上開具
    有殺傷力之改造玩具手槍一枝足稽。是罪證明確，被告之犯行堪以認定。
二、核被告所為，係犯槍砲彈藥刀械管制條例第十一條第四項之未經許可持有可發射
    子彈具有殺傷力之槍枝罪及同條例第十二條第四項之未經許可持有子彈罪。其同
    時持有上開改造手槍及改造子彈，係一行為觸犯數罪名之想像競合犯，應依刑法
    第五十五條之規定，從一重之未經許可持有可發射子彈具有殺傷力之槍枝罪處斷
    。原審調查後適用槍砲彈藥刀械管制條例第十一條第四項、第十二條第四項，刑
    法第十一條前段、第五十五條、第四十二條第二項、第三十八條第一項第一款，
    罰金罰鍰提高標準條例第二條（原判決論結欄贅引現行法規所定貨幣單位折算新
    台幣條例第二條），並審酌被告犯罪之動機、智識程度、目的、手段、所生危害
    及犯罪後坦承犯行，態度良好等一切情狀，量處被告有期徒刑一年二月，併科罰
    金新台幣三萬元，並就罰金部分諭知易服勞役之折算標準，以示懲儆。又以扣案
    之上開具有殺傷力之改造玩具手槍一枝（含彈匣壹個）係違禁物，應依法宣告沒
    收。另說明上開具有殺傷力之改造子彈一顆於鑑驗時已試射完畢（有上開鑑驗通
    知書足按），所剩之彈殼，已非屬違禁物，故不予宣告沒收，認事用法核無違誤
    ，量刑亦妥適。被告上訴意旨仍執前詞否認犯罪，並無理由，應予駁回。又被告
    行為後，關於槍砲彈藥刀械管制條例第十九條強制工作之規定，業經總統於九十
    年十一月十四日公告刪除，並自同年月十六日起生效，故本院已無法依該條之規
    定予以宣告強制工作。至警員同時查扣之另三顆改造子彈經送請內政部警政署刑
    事警察局鑑定結果認該三顆子彈均無法擊發，不具殺傷力，有上開鑑驗通知書及
    卷附之該局九十一年三月十三日刑鑑字第０九一００四四八０八號函一份可按（
    見本院卷第四十八頁），是不予宣告沒收（此部分亦不在起訴範圍之內）。均併
    此敘明。
三、據上論結，應依刑事訴訟法第三百六十八條，判決如主文。
本案經檢察官甲○○到庭執行職務。
中      華      民      國      九十一   年       四      月     九     日
                                    臺灣高等法院臺中分院刑事第八庭
                                          審判長法  官  羅  得  村
                                                法  官  陳  毓  秀
                                                法  官  劉  榮  服
右正本證明與原本無異。
如不服本判決應於收受送達後十日內向本院提出上訴書狀，其未敘述上訴之理由者並
得於提起上訴後十日內向本院補提理由書（均須按他造當事人之人數附繕本）。
                                                書記官  陳  俞  豪
中      華      民      國      九十一   年       四      月     十     日
附錄論罪條文：
槍砲彈藥刀械管制條例第十一條第四項
未經許可，持有、寄藏或意圖販賣而陳列第一項所列槍砲者，處一年以上七年以下有
期徒刑，併科新臺幣七百萬元以下罰金。
槍砲彈藥刀械管制條例第十二條第四項
經許可，持有、寄藏或意圖販賣而陳列子彈者，處五年以下有期徒刑，併科新幣三百
萬元以下罰金。
                                                                        Ｒ
